臺灣板橋地方法院刑事判決　　　　　　　　　　　　　九十二年度簡上字第三九號
　　上　訴　人　臺灣板橋地方法院檢察署檢察官
　　被　　　告　丙○○
右列上訴人因被告恐嚇取財等案件，不服本院九十一年度板簡字第一五二一號中華民
國九十一年十月三十一日第一審簡易判決（聲請簡易判決處刑案號：九十一年度偵字
第一五五一七號），提起上訴暨移送併辦（臺灣板橋地方法院檢察署九十二年度偵字
第二六五○、一二二九七號、臺灣桃園地方法院檢察署九十一年度偵字第二○九二一
號），本院管轄第二審之合議庭判決如左：
    主  文
原判決撤銷。
丙○○共同連續意圖為自己不法之所有，以恐嚇使人將本人之物交付，處有期徒刑貳
年捌月。扣案之鑰匙貳支沒收。
    事  實
一、丙○○意圖為自己不法之所有，基於概括之犯意，先後於：
  (一)民國九十一年八月十三日下午十一時許，在臺北縣新莊市○○路三一五巷十五號
    前，以自備之鑰匙一支竊取甲○○所有之ＧＪＰ－四六九號重型機車，得手後供
    己騎用，嗣於同年八月十六日下午一時許，其騎乘前開機車行經新莊市○○路、
    四維路口時為警查獲，並扣得上開鑰匙一支。
  (二)同年十月四日上午三時許，在桃園縣蘆竹鄉○○村○○路八十號前，見李金環所
    有之ＫＰ－七九七二號自用小貨車停放於該處，鑰匙疏未取下，乃趁無人之際，
    以該鑰匙啟動引擎而竊取前開小貨車得手，嗣於同年十月九日下午七時許，其駕
    駛前開小貨車行經國道二號西向十八公里處時為警查獲。
二、丙○○復承前之概括犯意，於九十一年九、十月間，與乙○○（業經法院判處有
    期徒刑二年確定）基於概括犯意之聯絡，合謀竊取車輛轉售或向失主勒索財物謀
    利。先以新臺幣（下同）一千五百元之代價，向卓有榮購得冒名黃泰昌申請之誠
    泰商業銀行000000000000000號帳戶存摺與提款卡備用，繼而連
    續於下列時、地，連續推由丙○○下手行竊，乙○○均在旁把風：
  (一)九十一年十一月二十三日下午六時至翌日上午六時之間，在桃園縣蘆竹鄉○○路
    ○段六十二號前，以丙○○所有之鑰匙一支，竊得蔣文明所有之三Ａ－五二六一
    號自用小貨車。
  (二)同年十一月二十六日上午四時左右，在臺北縣樹林市○○街一一一巷一之七號前
    ，以丙○○所有之前述鑰匙，竊得吳柏毅所有之二Ｇ－三八五六號自用小貨車。
    得手後於同年十一月三十日上午九時左右、十一時左右，先後以電話向吳柏毅及
    其父施行恐嚇，揚言如不付款即將車輛解體，要求匯款一萬五千元至上述誠泰商
    業銀行帳戶，但因吳柏毅不予理會而未能得手。
  (三)同年十二月十六日上午三時至六時之間，在桃園縣蘆竹鄉○○路一五六號前，由
    丙○○以不能證明為兇器之不詳物品撬毀車門鎖及電門鎖（毀棄損壞部分未據告
    訴），竊得李燕清所有之ＨＧ－三三五二號自用小貨車（內有回數票一本及現金
    五百元），得手後於同年十二月十七日下午二時左右，以電話向李燕清施用同上
    恐嚇手段，要求交付三萬元贖車。李燕清心生畏懼，惟恐車輛遭人解體，經討價
    還價後，依丙○○等要求於同年十二月十八日下午三時許匯款八千元至上述誠泰
    商業銀行帳戶，丙○○等於同日以提款卡如數取款之後，始通知李燕清自行前往
    臺北縣三峽鎮恩主公醫院對面尋回該車，但未交還同時竊得之回數票與現金。
  (四)同年十二月十七日上午五時三十分左右，在桃園縣龜山鄉○○○路文七五街口竊
    得蔡欽龍所有之ＤＵ－四九九一號自用小貨車。得手後推由丙○○於同年十二月
    十八日下午九時五十分左右，以電話向蔡欽龍施行同上恐嚇手段，要求匯款二萬
    元贖車。但乙○○旋於同年十二月十九日上午三時左右，在臺北縣三峽鎮○○路
    ○段四一五號前駕駛ＤＵ－四九九一號小貨車為警查獲，因案件及時破獲而未向
    蔡欽龍取得上開款項。嗣警方於同年十二月二十一日至臺北縣新莊市○○路新生
    巷二弄七號三樓乙○○住處，經乙○○開門同意進入，適丙○○在場，經警自丙
    ○○身上查扣得丙○○所供前述供行竊所用之鑰匙一支。
三、案經臺北縣警察局新莊分局報請臺灣板橋地方法院檢察署檢察官聲請簡易判決處
    刑，暨國道公路警察局第六警察隊報請臺灣桃園地方法院檢察署檢察官及臺北縣
    政府警察局三峽分局報請臺灣板橋地方法院檢察署檢察官函移併案審理。
    理  由
一、訊據被告丙○○矢口否認有何犯行，辯稱：是乙○○、卓有榮把責任推給伊云云
    。經查：
  (一)就事實欄一(一)部分：
    此部分犯罪事實業據被告於警詢、偵查中供承不諱，且有車輛竊盜、車牌失竊資
    料個別查詢報表－查詢車輛認可資料一件在卷可稽，並有被告所有供竊盜所用之
    鑰匙一支扣案可證，被告嗣於本院審理時始改稱：是乙○○偷的，後來交給伊騎
    云云，無非事後卸責之詞，不足採信。
  (二)就事實欄一(二)部分：
    此部分犯罪事實業據被告於警詢、偵查中供承不諱，且被害人李金環之子李明香
    於警詢時指述明確，並有車輛竊盜、車牌失竊資料個別查詢報表－查詢車輛認可
    資料一件在卷可稽，被告嗣於本院審理時始改稱：是乙○○偷的，後來交給伊云
    云，乃飾卸之詞，洵無可採。
  (三)就事實欄二部分：
    此部分竊盜、恐嚇取財之犯罪事實，業經被害人蔣文明、吳柏毅、李燕清、蔡欽
    龍分別指述甚詳，且有卷附被害人李燕清行動電話之通聯紀錄、誠泰商業銀行0
    00000000000000號帳戶之交易明細查詢單，及車輛竊盜、車牌失
    竊資料個別查詢報表－查詢車輛認可資料、贓物認領保管單，以及扣案行竊所用
    之鑰匙一支可為佐證。且查：
  １、被告於警詢時，除否認參與竊取事實欄二(三)之ＨＧ－三三五二號自用小貨車及
      對被害人李燕清、吳柏毅恐嚇之外，對其如何夥同乙○○從事其餘犯行之情形
      ，俱已自白在卷。所供情形，與證人乙○○於警詢時供述之情節相符。
  ２、被告於本院九十二年度易字第二五九九號乙○○恐嚇取財等案件審理時到庭作
      證，亦陳稱有竊取事實欄二(二)(四)之車輛以及對被害人蔡欽龍以電話恐嚇之行為
      （見本院九十二年度易字第二五九九號案卷內九十三年二月四日審判筆錄）。
  ３、被告於九十一年十二月二十一日警詢時，即坦承其與乙○○有帶同警方前往臺
      北縣三峽鎮○○路十五號旁空地欲找回棄置在該處之二Ｇ－三八五六號自用小
      貨車（即事實欄二(二)之車輛），但已不見，經前往三峽分局吉埔派出所查證，
      發現該車輛已於九十一年十二月二日為警尋獲，另再前往桃園縣龜山鄉水尾八
      之一號旁空地尋獲棄置在該處之三Ａ－五二六一號自用小貨車（即事實欄二(一)
      ）之車輛之事實，而證人即承辦本案之臺北縣政府警察局三峽分局刑事組小隊
      長孫錫銘於本院九十二年度易字第二五九九號案件審理時到庭，亦為如上之證
      述（見本院九十二年度易字第二五九九號案卷內九十三年二月四日審判筆錄）
      ，更可見被告確有竊取事實欄二(一)(二)之車輛之事實無訛。
  ４、被告與乙○○雖皆否認參與竊取事實欄二(三)之ＨＧ－三三五二號自用小貨車及
      對被害人李燕清、吳柏毅恐嚇取財之犯行，但依被害人李燕清、吳柏毅所述車
      輛失竊後遭歹徒以電話恐嚇付款之經過觀之，歹徒指定要求李燕清、吳柏毅匯
      款之誠泰銀行帳戶，乃係被告與乙○○在合謀犯罪之初，於九十一年十月向卓
      有榮價購取得者，且與被害人蔡欽龍遭人勒索時歹徒所指定匯款之帳戶相同（
      即誠泰商業銀行000000000000000號帳戶，見蔡欽龍九十一年
      十二月十九日警詢筆錄），此經證人卓有榮供證無誤，是被告確曾參與此部分
      犯行，亦無疑義，其所辯殊難採信。
  ５、至於被告與乙○○雖就竊車細節相互諉稱他方下手、自己把風，但查本案行竊
      所用鑰匙，係由被告於九十一年十二月二十一日為警查獲時向警繳出，業已據
      其供明在卷，足見該行竊工具始終為被告持有，應認乙○○所述推由被告下手
      竊車之情節方為實情。
  (四)綜前所述，被告前揭所辯均不足取，事證明確，其竊盜及恐嚇取財之犯行均堪以
    認定。
二、核被告所為，就事實欄一(一)(二)及二(一)部分係犯刑法第三百二十條第一項之竊盜罪
    ，就事實欄二(二)(四)部分係犯刑法第三百二十條第一項之竊盜罪及第三百四十六條
    第三項、第一項之恐嚇取財未遂罪，就事實欄二(三)部分係犯刑法第三百二十條第
    一項之竊盜罪及第三百四十六條第一項之恐嚇取財罪。被告就事實欄二(一)(二)(三)(四)
    部分之犯行，與乙○○基於共同犯罪之意思聯絡互推分擔實施犯行，皆為共同正
    犯。本案先後各次竊盜、恐嚇取財犯行，均係於相近之時間內觸犯基本構成要件
    相同之罪名，顯然均出於概括犯意，各依連續犯規定論以一罪，並分別加重其刑
    （其中三次恐嚇取財行為，一次得手、兩次未遂，應按情節較重之連續恐嚇取財
    既遂論處）。又被告所犯連續恐嚇取財及連續竊盜二罪間，有方法結果之牽連關
    係，應從較重之恐嚇取財一罪處斷。至檢察官移送併辦部分（即事實欄一(二)及二
    (一)(二)(三)(四)部分），雖未據公訴人起訴，然因與已起訴部分有連續犯、牽連犯之裁
    判上一罪關係，為起訴效力所及，復經檢察官移送併辦，本院自應併予審理。原
    審判決就前述檢察官移送併辦部分（即事實欄一(二)及二(一)(二)(三)(四)部分），未及審
    酌，尚有未洽，上訴意旨就此而為指摘，自屬有據，且被告連續犯刑法第三百四
    十六條之恐嚇取財罪，不宜宣告得易科罰金之有期徒刑，應由本院予以撤銷改判
    ，而以第一審法院之地位，為第一審判決。爰審酌被告之素行狀況、犯罪動機、
    手段，所犯影響他人財產法益與社會安全秩序頗鉅，犯罪後又未見悔意等一切情
    狀，量處如主文所示之刑。扣案之被告所有供竊盜犯罪所用之鑰匙二支，爰併依
    刑法第三十八條第一項第二款規定予以宣告沒收（按「第一審法院依被告在偵查
    中之自白或其他現存之證據，已足認定其犯罪者，得因檢察官之聲請，不經通常
    審判程序，逕以簡易判決處刑。但有必要時，應於處刑前訊問被告。前項案件檢
    察官依通常程序起訴，經被告自白犯罪，法院認為宜以簡易判決處刑者，得不經
    通常審判程序，逕以簡易判決處刑。依前二項規定所科之刑以宣告緩刑、得易科
    罰金之有期徒刑及拘役或罰金為限」、「檢察官聲請以簡易判決處刑之案件，經
    法院認為有第四百五十一條之一第四項但書之情形者，應適用通常程序審判之」
    ，刑事訴訟法第四百四十九條、第四百五十二條分別定有明文；本案被告連續犯
    刑法第三百四十六條之罪，不宜宣告得易科罰金之有期徒刑，自應適用通常程序
    審理。原審誤用簡易程序審理，其所踐行之簡易處刑程序存有瑕疵，為保障當事
    人之審級利益，本院合議庭依通常訴訟程序審理，並依法院辦理刑事訴訟簡易程
    序案件應行注意事項十四點之規定，撤銷原審判決，而依通常程序為第一審判決
    ，當事人若有不服，仍得於法定期間向管轄之第二審法院提起上訴，附此敘明）
    。
三、移送併辦意旨（臺灣板橋地方法院檢察署九十三年度偵字第六八六九號）略以：
    被告丙○○意圖為自己不法之所有，於九十二年十一月二十九日，在桃園縣平鎮
    市○○○路底，以自備之鑰匙，竊取余天智所有車號Ｚ六－四九九七號自用小客
    車，得手後留供己用，嗣於九十二年十一月三十日晚上七時三十分許，自行向臺
    北縣政府警察局三峽分局自首，始悉上情，因認被告涉有刑法第三百二十條第一
    項之竊盜罪嫌。按「連續數行為而犯同一之罪名者，以一罪論」，刑法第五十六
    條前段固有明文規定，然按連續犯之所謂出於概括犯意，必須其多次犯罪行為自
    始均在一個預定犯罪計劃以內，出於主觀上始終同一犯意之進行，若中途另有新
    犯意發生，縱所犯為同一罪名，究非連續其初發的意思，即不能成立連續犯（最
    高法院七十年臺上字第六二九六號判例意旨參照）。而行為人先後多次行為，是
    否係基於一個初發之概括犯意，或係中途另起新犯意，應以行為人各次行為之情
    況、起因，參諸行為人之供述，綜合判斷之。經查，此部分移送併辦意旨所指被
    告涉嫌於九十二年十一月二十九日竊盜之事實，與本案被告於九十一年八至十二
    月間所犯竊盜之罪行，時間相距將近一年之久，實難遽認被告係基於概括犯意先
    後為之，應非刑法第五十六條所指之連續犯，是此移送併辦部分與被告之本案犯
    行應無裁判上一罪關係，非起訴效力所及，應移還臺灣板橋地方法院檢察署檢察
    官另行處理，附此敘明。
據上論斷，應依刑事訴訟法第四百五十五條之一第一項、第三項、第三百六十九條第
一項前段、第三百六十四條、第二百九十九條第一項前段，刑法第二十八條、第五十
六條、第三百二十條第一項、第三百四十六條第一項、第五十五條、第三十八條第一
項第二款，罰金罰鍰提高標準條例第一條前段，判決如主文。
本案經檢察官楊仲農到庭執行職務。
中　　　華　　　民　　　國　　九十三　　年　　　九　　　月　　二十一　　日
                                  台灣板橋地方法院刑事第十五庭
                                      審判長法  官  王  屏  夏
                                            法  官  陳  鴻  清
                                            法  官  戴  嘉  清
右正本證明與原本無異
如不服本判決應於送達後十日內向本院提出上訴狀
                                            書記官  許  千  士
中　　　華　　　民　　　國　　九十三　　年　　　九　　　月　　二十一　　日
附錄本案論罪科刑法條全文：
刑法第三百二十條
意圖為自己或第三人不法之所有，而竊取他人之動產者，為竊盜罪，處五年以下有期
徒刑、拘役或五百元以下罰金。
意圖為自己或第三人不法之利益，而竊佔他人之不動產者，依前項之規定處斷。
前二項之未遂犯罰之。
刑法第三百四十六條
意圖為自己或第三人不法之所有，以恐嚇使人將本人或第三人之物交付者，處六月以
上五年以下有期徒刑，得併科一千元以下罰金。
以前項方法得財產上不法之利益，或使第三人得之者，亦同。
前二項之未遂犯罰之。
